臺灣高等法院刑事判決　　　　　　　　96年度上易字第1630號
上　訴　人
即　被　告　丙○○
上列上訴人因過失傷害案件，不服臺灣基隆地方法院96年度易字
第297號，中華民國96年5月31日第一審判決（起訴案號：臺灣基
隆地方法院檢察署96年度偵字第1868號），提起上訴，本院判決
如下：
    主  文
原判決撤銷。
丙○○因過失傷害人，處拘役伍拾日，如易科罰金以新台幣壹仟
元折算壹日，減為拘役貳拾伍日，如易科罰金以新台幣壹仟元折
算壹日。
    事  實
一、丙○○係基隆市○○路2之1號房屋屋主，於民國（下同）95
    年8月30日委由乙○○就該房屋2樓部分加以改建。乙○○於
    施工時將屋頂鐵皮（長約3 公尺，寬約45公分）拆下後，僅
    在其上置放2根鐵條未妥善即任意堆置在2樓陽台上，嗣因工
    作延宕，丙○○擬另委他人承作，惟丙○○並未就前開拆卸
    之鐵皮本應善加注意、放置並綑綁妥適以免遭風吹落肇事，
    而依當時之情形應能注意該鐵皮任意堆置飛起墜落後將造成
    行人受傷，竟不注意，僅以口頭要求乙○○綑綁妥當即未再
    置理。於96年1月8日17時30分許，李志強駕駛機車後載乘客
    甲○○途經該屋下方道路，適該鐵皮因未捆紮妥當自2 樓隨
    風吹落，因而擊中甲○○臉部，造成甲○○臉部挫傷。
二、案經甲○○訴由台灣基隆地方法院檢察署檢察官偵查起訴。
    理  由
一、上開事實，業據被告丙○○在本院審理中供認不諱，核與被
    害人甲○○、證人李志強於偵查中之證述相符，並有被害人
    甲○○所提洪診所診斷證明書1 份，可資佐證，事證明確，
    至堪認定。
二、被告丙○○固辯稱，本件事故肇因於承作人乙○○延宕工作
    所致，且被告並非該屋之屋主，故不應由被告負過失責任云
    云。惟查證人乙○○結證，固是認其承包本件工作有延宕之
    情，但陳稱，本件工作係被告委託其承作，嗣因延宕之故，
    其已交回被告，由被告另委他人承作云云。職是，不論原承
    包人乙○○有無過失責任，被告於收回工作之後，即有將未
    妥善安置之鐵皮捆紮妥當或取下之責任，其疏於改善以致自
    2 樓隨風吹落，因而擊傷甲○○臉部，不能委其過失傷害之
    責任。從而，被告上開犯行，堪予認定。
三、核被告所為，係犯刑法第284條第1項前段之過失傷害罪。原
    審為如前述之論斷，原無違誤。惟查被告本件犯罪時間係在
    96年4 月24日之前，符合中華民國96年罪犯減刑條例所定減
    刑條件，原判決未及減刑，即有判決不能維持之理由，本院
    自應將原判決撤銷改判。爰審酌被告因一時疏失，於另覓人
    承包之際，未妥善處置2 樓之鐵皮，因天候因素遭致鐵皮遭
    風吹落下墜，擊傷被害人甲○○，造成其受傷，等一切情狀
    ，量處如原判決所示拘役伍拾日，如易科罰金以新台幣壹仟
    元折算壹日，並依法減刑及諭知易刑之折算標準如主文所示
    。
據上論斷，應依刑事訴訟法第369條第1項前段、第364條、第299
條第1項前段，刑法第284條第1項前段、第41條第1項前段，刑法
施行法第1條之1，中華民國96年罪犯減刑條例第2條第1項第3 款
、第9條，判決如主文。
本案經檢察官許美女到庭執行職務。
中　　華　　民　　國　　96　　年　　9 　　月　　19　　日
                　刑事第五庭　審判長法　官　吳　敦
                                　　法　官　張傳栗
                                　　法　官　陳祐治
以上正本證明與原本無異。
不得上訴。
                                    書記官　余姿慧
中　　華　　民　　國　　96　　年　　9 　　月　　19　　日
附錄：本案論罪科刑法條全文
刑法第284條第1項
因過失傷害人者，處6月以下有期徒刑、拘役或5百元以下罰金，
致重傷者，處1年以下有期徒刑、拘役或5百元以下罰金。
